臺灣板橋地方法院刑事判決　　　　　100年度交簡上字第186號
上　訴　人
即　被　告　鄒基政
上列上訴人即被告因業務過失傷害案件，不服本院中華民國100
年6 月27日100 年度交簡字第2371號第一審簡易判決（聲請簡易
判決處刑案號：100 年度調偵字第999 號），提起上訴，本院管
轄之第二審合議庭判決如下：
    主  文
原判決撤銷。
鄒基政從事業務之人，因業務上之過失傷害人，處拘役肆拾日，
如易科罰金，以新臺幣壹仟元折算壹日。
    事  實
一、鄒基政係計程車司機，為從事駕駛業務之人，於民國99年4
    月4 日凌晨2 時5 分許，駕駛車牌號碼245-MR號營小客車，
    沿臺北縣中和市（現改制為新北市中和區，下同）中正路往
    板橋方向行駛，行經中正路、中興街之交岔路口欲左轉往中
    興街方向行駛，本應注意汽車行駛至交岔路口，轉彎車應讓
    直行車先行，且應注意車前狀況，隨時採取必要之安全措施
    ，而依當時情形，天候陰、夜間有照明、路面乾燥無缺陷，
    並無不能注意之情事，適有林芬淡騎乘車牌號碼CY9-328 號
    普通重型機車，沿中正路往新店方向直行至上揭交岔路口，
    因鄒基政疏未注意車前狀況，及未讓直行車先行而貿然左轉
    ，且林芬淡未注意車前狀況亦有疏失，致林芬淡所騎乘之上
    開機車之車頭撞及鄒基政所駕駛上揭營小客車之右前方車身
    ，致林芬淡人車倒地，並受有左側股骨幹骨折、腦震盪、左
    膝撕裂傷之傷害。嗣鄒基政於肇事後留在現場，於有偵查犯
    罪職權之機關或公務員僅知悉犯罪事實，尚不知犯罪人為何
    人前，即向前來現場處理之員警坦承肇事而接受裁判。
二、案經林芬淡告訴臺灣板橋地方法院檢察署檢察官偵查起訴。
    理  由
一、按被告以外之人於審判外之言詞或書面陳述，除法律有規定
    者外，不得作為證據，刑事訴訟法第159 條第1 項定有明文
    ；又被告以外之人於審判外之陳述，雖不符前4 條之規定，
    而經當事人於審判程序同意作為證據，法院審酌該言詞陳述
    或書面陳述作成時之情況，認為適當者，亦得為證據，同法
    第159 條之5 第1 項規定甚明。經查：本件被告鄒基政及檢
    察官於本院準備程序中，對於本判決以下所引證據之證據能
    力均表示不爭執（本院卷第32頁），復未於言詞辯論終結前
    ，對前開證據之證據能力提出異議，本院審酌前揭證據作成
    之情況，亦無違法或不當之處，揆諸前揭規定，上開證據自
    均有證據能力無疑，合先敘明。
二、上揭犯罪事實，業據被告於偵查及本院審理時坦承不諱，核
    與證人即告訴人林芬淡於警詢及偵查中之證言大致相符，復
    有道路交通事故現場圖、道路交通事故調查報告表（一）（
    二）各1 份、現場及車損照片42張、新北市政府交通局100
    年3 月31日北交工字第1000318511號函及所附之中正路、中
    興街口交通號誌時相資料1 份、行政院衛生署雙和醫院乙診
    字第99070280號診斷證明書1 紙、現場監視器錄影光碟1 片
    、本院就現場監視器錄影光碟所為之勘驗筆錄1 份附卷可參
    ，足認被告上揭自白核與事實相符，應堪採信。又按汽車行
    駛時，駕駛人應注意車前狀況，並隨時採取必要之安全措施
    ，且汽車行駛至交岔路口，轉彎車應讓直行車先行，道路交
    通安全規則第94條第3 項、第102 條第1 項第7 款定有明文
    ，被告駕駛營小客車自應注意遵守上開規定，而當時天候陰
    、夜間有照明、路面乾燥無缺陷，並無不能注意之情事，有
    上揭道路交通事故調查報告表（一）（二）各項記載足供參
    考，依當時情形顯無不能注意之情事，被告竟疏未注意遵守
    上開交通安全規定，未注意車前狀況，且其轉彎車未讓告訴
    人之直行車先行，被告駕駛行為應有過失自明，又告訴人因
    本件車禍受有如事實欄所載之傷害，亦有上揭行政院衛生署
    雙和醫院乙診字第99070280號診斷證明書1 紙在卷可憑，是
    被告之過失行為與告訴人所受傷害間顯有相當因果關係。又
    告訴人行經上開交岔路口，未注意車前狀況，隨時採取必要
    之安全措施，亦經本院勘驗現場監視器錄影光碟屬實，有勘
    驗筆錄在卷可按，是告訴人就本件車禍之發生亦與有，附此
    敘明。綜上，本案事證明確，被告上揭犯行，堪予認定，自
    應依法論科。
三、核被告所為，係犯刑法第284 條第2 項前段之業務過失傷害
    罪。被告於肇事後，在未經有偵查權之機關或公務員發覺前
    ，主動向到場處理交通事故之警員承認其為肇事者而接受裁
    判，有道路交通事故肇事人自首情形紀錄表在卷可稽，爰依
    刑法第62條前段規定減輕其刑。
四、原審認被告犯行事證明確，予以論罪科刑，固非無見。惟原
    審漏未審酌告訴人疏未注意車前狀況，與有過失，尚有未洽
    。被告上訴意旨稱被告屬低收入戶，尚有妻小嗷嗷待哺，且
    妻懷孕在身，原審判處拘役58日，對被告實為一大負擔云云
    ，雖無理由，惟原審判決既有上開可議之處，自應由本院予
    以撤銷改判。爰審酌被告為從事駕駛業務之人，本應謹慎注
    意遵守交通規則，以維其他參與道路交通者之安全，竟疏未
    注意而肇生本件車禍，致使告訴人受有上揭傷害，其行為尚
    非足取，兼衡其之過失程度、告訴人與有過失之情形、犯罪
    後坦承犯行然未能與告訴人達成和解等一切情狀，量處如主
    文所示之刑，並諭知易科罰金之折算標準，以示懲儆。至被
    告請求宣告緩刑部分，查本件雖符合緩刑之法定要件，然被
    告迄今仍未能與告訴人達成和解，本院既已審酌上揭情狀為
    量刑，若再予以緩刑之宣告，恐難達警惕之效果，本院綜合
    上開情節，認為不宜宣告緩刑，附此敘明。
據上論斷，應依刑事訴訟法第455 條之1 第1 項、第3 項、第36
9 條第1 項前段、第364 條、第299 條第1 項前段，刑法第284
條第2 項前段、第62條前段、第41條第1 項前段，刑法施行法第
1 條之1 第1 項、第2 項前段，判決如主文。
本案經檢察官王乙軒到庭執行職務。
中    華    民    國    100   年    10    月    28    日
                    刑事第九庭  審判長法  官  王士珮
                                      法  官  李俊彥
                                      法  官  張誌洋
以上正本證明與原本無異。
不得上訴。
                                      書記官  張桐嘉
中    華    民    國   100    年    10    月    31    日
附錄本案論罪科刑法條全文：
中華民國刑法第284條
（過失傷害罪）
因過失傷害人者，處 6 月以下有期徒刑、拘役或 5 百元以下罰
金，致重傷者，處 1 年以下有期徒刑、拘役或 5 百元以下罰金
。
從事業務之人，因業務上之過失傷害人者，處 1 年以下有期徒
刑、拘役或 1 千元以下罰金，致重傷者，處 3 年以下有期徒刑
、拘役或 2 千元以下罰金。